臺灣臺北地方法院小額民事判決
111年度北小字第4978號
原      告  方崑旺  

被      告  林明政  
            達運貨運有限公司

法定代理人  胡忠義  
上二人共同
訴訟代理人  張家瑋  
上列當事人間請求損害賠償(交通)事件，本院於民國111年11月2
5日言詞辯論終結，判決如下︰
    主      文
一、被告應連帶給付原告新臺幣54,942元。
二、原告其餘之訴駁回。
三、訴訟費用新臺幣1,000元，由被告連帶負擔新臺幣600元，餘
    由原告負擔。
四、本判決第1項原告勝訴部分，得假執行。但被告如以新臺幣5
    4,942元為原告預供擔保，得免為假執行。
    事實及理由
一、程序部分：按因侵權行為涉訟者，得由行為地之法院管轄，
    民事訴訟法第15條第1項定有明文。本件原告主張被告之侵
    權行為地為「臺北市中山區」，本院自有管轄權。
二、原告主張略以：
㈠被告甲○○於民國111年2月19日10時45分許，駕駛車牌號碼000－0
  000號（板號：HBD－2675號）營業半聯結車（下稱被告車輛）
  ，行經國道1號北上22公里100公尺外側車道時，因變換車道或
  方向不慎之過失，致碰撞由原告所駕駛、訴外人（即原告之妻
  ）陳春美所有、車牌號碼為00－0000號之自用小客車（下稱系
  爭車輛），造成系爭車輛受有損壞（下稱系爭事故），而系爭
  車輛經送修復後，支出維修費用新臺幣（下同）101,600元（
  含工資及烤漆費用44,200元、零件57,400元）及拖吊費用5,00
  0元，訴外人陳春美並將損害賠償之債權已讓與原告。又請求
  如超過10萬會很麻煩，故原告只請求95,000元（同意僅作一部
  請求）。而被告甲○○為被告達運貨運有限公司（下稱達運公司
  ）之受僱人，被告達運公司亦應負連帶損害賠償責任。對於零
  件經5年折舊後只剩殘值約僅5,740元一事，原告覺得不公平，
  不能接受。爰依侵權行為之法律關係，提起本件訴訟等語。
㈡並聲明：被告應連帶給付原告95,000元。
三、被告抗辯則以：
㈠對系爭事故之肇事責任由被告負責、系爭車輛零件經5年折舊後
  只剩殘值約5,740元、拖吊費用5,000元等金額，皆無意見等語
  ，資為抗辯。
㈡並聲明：原告之訴駁回。
四、本院之判斷：
㈠按因故意或過失不法侵害他人之權利者，負損害賠償責任；汽
  車、機車或其他非依軌道行駛之動力車輛，在使用中加損害於
  他人者，駕駛人應賠償因此所生之損害。但於防止損害之發生
  ，已盡相當之注意者，不在此限，此為民法第184條第1項前段
  、第191條之2訂有明文。又按受僱人因執行職務，不法侵害他
  人之權利者，由僱用人與行為人連帶負損害賠償責任。民法第
  188條第1項亦定有明文。
㈡查原告主張之前揭被告甲○○過失駕駛導致本件交通事故之事實
  ，業據其提出交修估價單、系爭車輛毀損照片、當事人登記聯
  單、初步分析研判表、拖吊單、現場圖、債權讓與證明書、身
  分證等件可證（見本院卷第13至27、107至117、137至145頁）
  ，被告對甲○○其所駕駛被告車輛，於系爭事故之發生，有過失
  等節並無爭執（見本院卷第133頁）。並經本院依職權調取內
  政部警政署國道公路警察第一公路警察大隊系爭事故調查卷宗
  （見本院卷第29至47頁），核閱無誤。故原告主張就系爭事故
  之發生，被告甲○○具有過失，足堪認定。而被告達運公司對甲
  ○○為被告達運公司之受僱人一節亦無爭執，則被告自應依民法
  第188條第1項前段規定，負連帶負損害賠償責任。原告主張被
  告應就本件事故前述維修系爭車輛之損害，負連帶侵權行為損
  害賠償責任，自屬有據。
㈢按不法毀損他人之物者，被害人得請求賠償其物因毀損所減少
  之價額；損害賠償除法律另有規定或契約另有訂定外，應以填
  補債權人所受損害及所失之利益為限，為民法第196條、第216
  條第1項分別明文。按依上開規定請求賠償物被毀損所減少之
  價額，得以修復費用為估定之標準，但以必要者為限（例如：
  修理材料以新品換舊品，應予折舊）（最高法院77年度第9次
  民事庭會議決議意旨參照）。查系爭車輛為90年出廠，系爭事
  故發生於000年0月，系爭車輛之修復費用中，其中零件部分之
  金額為57,400元，經計算21年之折舊後殘值為5,742元（計算
  式詳如附件）。原告雖對經計算5年折舊後只剩殘值約為5,740
  元，當庭表示：其無法接受、系爭車輛就報廢好了、若以殘值
  計算現階段拆車零件這樣的錢買都買不到云云。然而，原告所
  受損失即毀損之零件確為已經過使用之老舊零件，並於系爭事
  故發生後，以新品更換受損之部位，亦有取得免除為汰舊保養
  花費之利益，揆諸上開說明，於計算零件部分之損失時，自應
  予以折舊，則於再加計工資及烤漆費用44,200元（不予折舊）
  、拖吊費用5,000元後，原告得請求被告連帶賠償系爭車輛之
  修復費用，應為54,942元（計算式為：5,742＋44,200＋5,000＝5
  4,942）。
五、綜上，原告依侵權行為之法律關係，請求被告連帶給付54,9
    42元，為有理由，應予准許。逾此部分，為無理由，應予駁
    回。
六、本件原告勝訴之部分，係就民事訴訟法第436條之8適用小額
    訴訟程序所為被告敗訴之判決，依同法第436條之20規定，
    應依職權宣告假執行，並依同法第436條之23準用第436條第
    2項，適用同法第392條第2項規定，依職權宣告被告如預供
    擔保，得免為假執行。
七、本件事證已臻明確，兩造其餘攻擊防禦方法及所提證據資料
    ，於判決結果不生影響，爰不一一論列，併此敘明。
八、訴訟費用負擔之依據：民事訴訟法第79條、第85條第2項。
    又按適用小額訴訟程序事件法院為訴訟費用之裁判時，應確
    定其費用額，民事訴訟法第436之19定有明文，爰依後附計
    算書確定本件訴訟費用額如主文第3項所示金額。
中　　華　　民　　國　　111 　年　　12　　月　　9 　　日
　　　　　　　　　臺北簡易庭  法　官　徐千惠　　　
以上正本係照原本作成。
如不服本判決，須以違背法令為理由，應於判決送達後20日內向
本庭（臺北市○○區○○○路0段000巷0號）提出上訴狀（須按他造當
事人之人數附繕本）。如委任律師提起上訴者，應一併繳納上訴
審裁判費。
中　　華　　民　　國　　111 　年　　12　　月　　9 　　日
                              書記官  蘇冠璇
訴訟費用計算書
項　　　　目             金 　額（新臺幣）　　   備註
第一審裁判費　　　          1,000元
合　　　　計　　　          1,000元
備註：被告連帶負擔60％，餘由原告負擔。


附件：
依行政院所頒固定資產耐用年數表及固定資產折舊率之規定，非
運輸業用客車、貨車之耐用年數為5年，依定率遞減法每年折舊1
000分之369，另依營利事業所得稅查核準則第95條第6項規定「 
固定資產提列折舊採用定率遞減法者，以1年為計算單位，其使
用期間未滿1年者，按實際使用之月數相當於全年之比例計算之
，不滿1月者，以1月計」，系爭車輛自出廠日迄本件車禍發生時
已使用21年，則零件扣除折舊後之修復費用估定為5,742元（詳
如下之計算式）
折舊時間           金額
第1年折舊值        57,400×0.369=21,181
第1年折舊後價值    57,400-21,181=36,219
第2年折舊值        36,219×0.369=13,365
第2年折舊後價值    36,219-13,365=22,854
第3年折舊值        22,854×0.369=8,433
第3年折舊後價值    22,854-8,433=14,421
第4年折舊值        14,421×0.369=5,321
第4年折舊後價值    14,421-5,321=9,100
第5年折舊值        9,100×0.369=3,358
第5年折舊後價值    9,100-3,358=5,742
第6年以後折舊值        0
第6年以後折舊後價值    5,742-0=5,742

附錄：
一、民事訴訟法第436條之18第1項：判決書得僅記載主文，就當
    事人有爭執事項，於必要時得加記理由要領。
二、民事訴訟法第436條之24第2項：　　
　　對於小額程序之第一審裁判上訴或抗告，非以其違背法令為
    理由，不得為之。
三、民事訴訟法第436條之25：　　
　　上訴狀內應記載上訴理由，表明下列各款事項：
    ㈠原判決所違背之法令及其具體內容。
    ㈡依訴訟資料可認為原判決有違背法令之具體事實。
四、民事訴訟法第436條之32條第2項：
　　第438條至第445條、第448條至第450條、第454條、第455條
    、第459條、第462條、第463條、第468條、第469條第1款至
    第5款、第471條至第473條及第475條第1項之規定，於小額
    事件之上訴程序準用之。